臺灣臺中地方法院刑事判決
                                    109年度金訴字第337號
公  訴  人  臺灣臺中地方檢察署檢察官
被      告  郭宗曄


選任辯護人  王晨瀚律師
上列被告因違反毒品危害防制條例等案件，經檢察官提起公訴（
109年度偵字第11480號、第11481號、第16108號、第16113 號）
，本院判決如下：
    主    文
癸○○犯如附表一至三「罪名、宣告刑及沒收」欄所示之罪，各處
如附表一至三「罪名、宣告刑及沒收」欄所示之刑及沒收。附表
一至二部分，應執行有期徒刑壹年貳月，併科罰金新臺幣伍萬伍
仟元，罰金如易服勞役，以新臺幣壹仟元折算壹日。附表三部分
，應執行有期徒刑肆年貳月。
    犯罪事實
一、癸○○(微信暱稱「輝仔」，參與犯罪組織部分不另為無罪之
    諭知，理由詳如後述)與真實姓名年籍均不詳綽號「阿忠」(
    微信暱稱「すみません」)之成年大陸男子共同意圖為自己不法所
    有，詐欺取財、隱匿詐欺所得去向之洗錢犯意聯絡，以其所
    有之IPhoneX手機及Apple Watch手錶作為聯絡工具，負責對
    外收購人頭帳戶之存摺、提款卡及密碼，提供予「阿忠」用
    以收取被害人遭詐騙之款項。由癸○○於民國108年6月初之某
    日，對外收購附表一所示之王宇賢申設王道商業銀行帳戶(
    王宇賢所涉幫助詐欺犯行，業經本院108年度訴字第2486號
    判決判處罪刑確定) 及王燕南申設之聯邦銀行帳戶(王燕南
    所涉幫助詐欺犯行，業經本院109年度中簡字第131號判決判
    處罪刑確定) 之存摺、提款卡及密碼，由「阿忠」於臉書上
    刊登日本「峰」牌香煙及服飾交易之不實訊息，致附表一所
    示之天○○、壬○○、甲○○及辰○○陷於錯誤，依指示匯款至附表
    一所示之帳戶。嗣癸○○於附表一所示之轉匯時間、金額，透
    過微信將款項匯給「阿忠」，以此方式隱匿所收詐欺得款之
    犯罪所得去向，癸○○從中獲得5%之報酬（各次報酬詳如附表
    一）。
二、癸○○與「阿忠」共同意圖為自己不法所有，詐欺取財、隱匿
    詐欺所得去向之洗錢犯意聯絡，以其所有之IPhoneX手機及A
    pple Watch手錶作為聯絡工具，由「阿忠」或不詳之人以暱
    稱「陳遠春」，在臉書上刊登「日本高品質防護病毒口罩現
    貨供應中」之不實訊息，致如附表二所示之庚○○、丙○○、午
    ○○、申○○、亥○○、丁○○、巳○○、戊○○、未○○、酉○○、戌○○、
    寅○○、丑○○、地○○、卯○○、乙○○、子○○等人陷於錯誤，分別
    透過臉書私訊或通訊軟體LINE訂購口罩，提供姓名、手機門
    號及收件地址予「陳遠春」，並依指示匯款至附表二所示之
    帳戶。嗣「阿忠」透過通訊軟體微信，將附表二所示之被害
    人之姓名、手機門號及收件地址等資料傳送予癸○○，癸○○再
    至統一超商，操作IBON機器並列印交貨便單據，將附表二所
    示之交貨便單據拍照後傳送予「阿忠」，再由「阿忠」以暱
    稱「陳遠春」透過臉書私訊或通訊軟體LINE，將附表二所示
    之交貨便單據照片傳送予附表二所示之被害人，以此方式取
    信於附表二所示之被害人，嗣附表二編號1至7之被害人未收
    到包裹，始悉受騙。又癸○○於109年3月15日及同年月16日，
    依「阿忠」之指示，分別至統一超商臺中美生門巿、南投國
    泰門巿，以店到店方式，將放置空白履歷表或紅包袋在內之
    紙箱或空紙箱寄送予附表二編號8（起訴書誤載2，本院應予
    更正）至17所示之被害人，附表二編號8至17所示之被害人
    收到包裹，發現紙箱內僅有空白履歷表或紅包袋或空無一物
    ，方知受騙。癸○○每列印1張交貨便單據，可獲得100元人民
    幣，倘有依指示將包裹寄出者，每次可獲得人民幣125元之
    報酬。癸○○共計獲得1950元人民幣之報酬（各次報酬詳如附
    表二）。
三、癸○○明知愷他命係毒品危害防制條例第2條第2項第3款所列
    管之第三級毒品，依法不得販賣，竟基於販賣第三級毒品愷
    他命以營利之犯意，使用門號0000000000號行動電話（廠牌
    IPhone7）內通訊軟體微信作為聯絡工具，並以暱稱「AJ」
    帳號對外販賣第三級毒品愷他命，於附表三編號1至4所示之
    時間，與微信暱稱「陳紅」即林淵儒、微信暱稱
    「啞火」即農祖霽聯繫交易第三級毒品愷他命事宜，由癸○○
    至臺中巿某統一超商，以店到店之方式，將附表三編號1至4
    所示之第三級毒品愷他命分別寄送予林淵儒、農祖霽，林淵
    儒、農祖霽分別以LINE PAY或匯款之方式，將附表三編號1
    至4所示之金額，匯至癸○○所申請之虛擬帳號給付毒品價金
    ，癸○○共計收取新臺幣（下同）6100元之價金（各次價金詳
    如附表三）。
四、嗣警於109年4月12日17時31分許，經癸○○同意搜索後，在癸○○位於臺中市○區○○街00巷0○0號5樓D室之租屋處執行搜索，
    扣得IPhoneX手機1支、IPhone7（起訴書誤載為IPhone7 plu
    s，本院應予更正）手機1支（含門號0000000000號SIM卡1張
    ）、Apple Watch手錶1支、第三級毒品愷他命10包(驗前總
    毛重為48.18公克，驗餘總淨重38.4677公克)、電子秤1臺、
    超商便利袋4個、夾鏈袋1包等物，始循線查悉上情。
五、案經雲林縣警察局刑事警察大隊報告臺灣臺中地方檢察署檢
    察官偵查起訴。
    理    由
一、證據能力部分：
　　按被告以外之人於審判外之陳述，雖不符刑事訴訟法第159 
    條之1至第159條之4之規定，而經當事人於審判程序同意作
    為證據，法院審酌該言詞陳述或書面陳述作成時之情況，認
    為適當者，亦得為證據。當事人、代理人或辯護人於法院調
    查證據時，知有刑事訴訟法第159條第1項不得為證據之情形
    ，而未於言詞辯論終結前聲明異議者，視為有前項之同意，
    刑事訴訟法第159條之5定有明文。本件判決認定犯罪事實所
    引用之被告癸○○以外之人於審判外之陳述，檢察官、被告及
    辯護人均表示不爭執，且迄至言詞辯論終結前均未聲明異議
    ，且經本院審酌該等證據資料製作時之情況，並無違法不當
    及證明力明顯過低之瑕疵，堪認作為證據應屬適當，依上開
    規定，均具有證據能力。又卷內所存經本院引用為證據之非
    供述證據部分，並無傳聞法則之適用，審酌與本件待證事實
    間均具有關連性，且無證據證明係實施刑事訴訟程序之公務
    員違背法定程序所取得，亦無證據證明有何偽造、變造之情
    事，復經本院踐行調查證據程序，是依刑事訴訟法第158條
    之4之反面解釋，自應認均具有證據能力，得作為證據。
二、認定犯罪事實所憑之證據及理由：
　㈠上揭犯罪事實，業據被告於警詢、偵查、本院訊問、準備程
    序及審理時均坦承不諱（見偵16108卷第29至30頁，警卷第7
    至14頁，偵11480卷第31至36、69至79、81至87、147至150
    、216至217、221至222、225至227、237至238頁，本院卷一
    第50至53、150頁，本院卷二第92頁），復經犯罪事實一之
    證人即被害人天○○、壬○○、甲○○、辰○○分別於警詢之證述（
    見偵16108卷第138至139、153至154、172至174、190至193
    頁）、證人王宇賢於偵查時之證述（見偵11480卷第215至21
    9頁）；犯罪事實二之證人即被害人庚○○、丙○○、午○○、申○○、亥○○、丁○○、巳○○、戊○○、未○○、酉○○、戌○○、寅○○、
    丑○○、地○○、卯○○、乙○○、子○○分別於警詢時之證述（見警
    卷第531至532、323至326、184至186、514至517、295至297
    、249至253、346至348、270至271、500至502、369至373、
    375至379、334至336、424至426、196至197、219至221、29
    2至294頁，偵16108卷第475至477頁）；犯罪事實三之證人
    林淵儒、農祖霽分別於警詢及偵查時之證述（見偵11481卷
    第147至160、189至195、105至120、139至145頁）綦詳，並
    有監視器畫面翻拍照片共4張【草屯鎮中正虎山路口】(見警
    卷第17頁下方至19頁)、監視器畫面翻拍照片共7張【109年3
    月16日-南投7-11國泰門市】(見警卷第91至93頁)、監視器
    畫面翻拍照片共6張【109年3月15日-臺中7-11美生門市】(
    見警卷第23至24頁)、雲林縣警察局搜索扣押筆錄、雲林縣
    警察局刑事警察大隊扣押物品目錄表、扣押物品目錄表、自
    願受搜索同意書（見警卷第25至36、39頁）、刑案現場蒐證
    照片及扣押物品照片共59張(見警卷第45至75頁)、7-11貨態
    查詢系統共6張(見警卷第81至85頁)、統一超商股份有限公
    司代收款專用繳款證明(顧客聯)共13張(見警卷第107至113
    頁)、中國信託銀行000000000000帳號存款交易明細【戶名
    ：劉旭騰】(見警卷第115至121頁)、中國信託銀行00000000
    0000帳號存款交易明細【戶名：柯里昂】(見警卷第123至12
    7頁)、帳號000000000000號交易明細(見警卷第129頁)、內
    政部警政署反詐騙諮詢專線紀錄表、新北市政府警察局土城
    分局清水派出所受理刑事案件報案三聯單、陳報單、受理各
    類案件紀錄表、受理詐騙帳戶通報警示簡便格式表、金融機
    構聯防機制通報單（警示帳戶：劉旭騰）、FB社團貼文、「
    陳遠春」臉書個人資料、廖子蘊與詐騙集團成員FB Messeng
    er及LINE對話紀錄、廖子蘊中國信託帳戶活存明細查詢、廖
    子蘊中國信託存摺封面及內頁影本【廖子蘊報案資料】(見
    警卷第157至163、166至177頁)、內政部警政署反詐騙諮詢
    專線紀錄表、新北市政府警察局三峽分局北大派出所受理詐
    騙帳戶通報警示簡便格式表、受理各類案件紀錄表、受理刑
    事案件報案三聯單、陳報單、金融機構聯防機制通報單（警
    示帳戶：劉旭騰）、FB社團貼文、「陳遠春」臉書個人資料
    、午○○與詐騙集團成員FB Messenger對話紀錄共4張【午○○
    報案資料】(見警卷第179至183、187至189頁)、內政部警政
    署反詐騙諮詢專線紀錄表、新北市政府警察局蘆洲分局三民
    派出所受理各類案件紀錄表、受理詐騙帳戶通報警示簡便格
    式表、陳報單、受理刑事案件報案三聯單、地○○與詐騙集團
    成員FB Messenger對話紀錄、「陳遠春」臉書個人資料【地
    ○○報案資料】(見警卷第191至195、198至204頁)、內政部警
    政署反詐騙諮詢專線紀錄表、高雄市政府警察局鼓山分局龍
    華派出所陳報單、受理刑事案件報案三聯單、受理詐騙帳戶
    通報警示簡便格式表、金融機構聯防機制通報單（警示帳戶
    ：劉旭騰）、受理各類案件紀錄表、FB社團貼文、卯○○與詐
    騙集團成員FB Messenger對話紀錄、7-11貨物包裹照片、卯
    ○○存摺封面照片【卯○○報案資料】(見警卷第205至217、223
    至227頁)、內政部警政署反詐騙諮詢專線紀錄表、桃園市政
    府警察局龜山分局坪頂派出所受理各類案件紀錄表、受理詐
    騙帳戶通報警示簡便格式表、郭婷婷與詐騙集團成員FB Mes
    senger對話紀錄、FB社團貼文【郭婷婷報案資料】(見警卷
    第231至235、240至245頁)、內政部警政署反詐騙諮詢專線
    紀錄表、臺南市政府警察局第五分局實踐派出所受理各類案
    件紀錄表、陳報單、受理刑事案件報案三聯單、受理詐騙帳
    戶通報警示簡便格式表、丁○○與詐騙集團成員FB Messenger
    對話紀錄、轉帳交易資料、金融機構聯防機制通報單（警示
    帳戶：劉旭騰）【丁○○報案資料】(見警卷第247至248、255
    至265頁)、內政部警政署反詐騙諮詢專線紀錄表、新竹市政
    府警察局第二分局文華派出所受理詐騙帳戶通報警示簡便格
    式表、陳報單、受理刑事案件報案三聯單、戊○○與詐騙集團
    成員FB Messenger對話紀錄【戊○○報案資料】(見警卷第267
    至269、272至275頁)、新北市政府警察局中和分局景安派出
    所陳報單、受理詐騙帳戶通報警示簡便格式表、受理刑事案
    件報案三聯單、內政部警政署反詐騙諮詢專線紀錄表、東昶
    志與詐騙集團成員FB Messenger對話紀錄【東昶志報案資料
    】(見警卷第277、280至290頁)、內政部警政署反詐騙諮詢
    專線紀錄表、乙○○與詐騙集團成員FB Messenger對話紀錄、
    FB貼文、7-11包裹照片、新北市政府警察局海山分局新海派
    出所陳報單、受理各類案件紀錄表、受理刑事案件報案三聯
    單、受理詐騙帳戶通報警示簡便格式表【乙○○報案資料】(
    見警卷第291、295至290頁)、新竹縣政府警察局竹北分局高
    鐵派出所陳報單、受理各類案件紀錄表、受理刑事案件報案
    三聯單、受理詐騙帳戶通報警示簡便格式表、內政部警政署
    反詐騙諮詢專線紀錄表、金融機構聯防機制通報單（警示帳
    戶：劉旭騰）、轉帳資料、FB貼文、「陳遠春」臉書個人資
    料、林娉薇與詐騙集團成員FB Messenger對話紀錄【林娉薇
    報案資料】(見警卷第307至309、312至319頁)、內政部警政
    署反詐騙諮詢專線紀錄表、新北市政府警察局板橋分局大觀
    派出所陳報單、受理各類案件紀錄表、受理刑事案件報案三
    聯單、受理詐騙帳戶通報警示簡便格式表、金融機構聯防機
    制通報單（警示帳戶：劉旭騰）、FB貼文、寅○○與詐騙集團
    成員FB Messenger及LINE對話紀錄、7-11包裹照片【寅○○報
    案資料】(見警卷第327至333、337至343頁)、FB貼文、巳○○
    與詐騙集團成員FB Messenger對話紀錄、7-11包裹照片、桃
    園市政府警察局中壢分局中壢派出所受理刑事案件報案三聯
    單、受理各類案件紀錄表、受理詐騙帳戶通報警示簡便格式
    表【巳○○報案資料】(見警卷第345、350至365、369至372頁
    )、內政部警政署反詐騙諮詢專線紀錄表、宜蘭縣政府警察
    局礁溪分局礁溪派出所受理詐騙帳戶通報警示簡便格式表、
    陳報單、受理刑事案件報案三聯單、林婉婷存摺封面及內頁
    影本、FB貼文、林婉婷與詐騙集團成員FB Messenger及LINE
    對話紀錄、轉帳資料【林婉婷報案資料】(見警卷第373至37
    6、380至396頁)、新北市政府警察局中和分局員山派出所陳
    報單、受理各類案件紀錄表、受理詐騙帳戶通報警示簡便格
    式表、受理刑事案件報案三聯單、內政部警政署反詐騙諮詢
    專線紀錄表、陳岱君與詐騙集團成員FB Messenger及蝦皮網
    站對話紀錄【陳岱君報案資料】(見警卷第397至401、406至
    415頁)、內政部警政署反詐騙諮詢專線紀錄表、臺南市政府
    警察局永康分局復興派出所受理刑事案件報案三聯單、受理
    各類案件紀錄表、金融機構聯防機制通報單（警示帳戶：劉
    旭騰）、陳報單、「陳遠春」臉書個人資料、FB貼文、丑○○
    與詐騙集團成員FB Messenger及LINE對話紀錄、被害人銀行
    帳號及匯款資料、包裹照片【丑○○報案資料】(見警卷第417
    至423、427至449頁)、內政部警政署反詐騙諮詢專線紀錄表
    、新北市政府警察局永和分局永和派出所受理詐騙帳戶通報
    警示簡便格式表、陳報單、受理各類案件紀錄表、受理刑事
    案件報案三聯單、匯款明細、楊琇珊與詐騙集團成員FB Mes
    senger對話紀錄【楊琇珊報案資料】(見警卷第451至453、4
    58至464頁)、內政部警政署反詐騙諮詢專線紀錄表、桃園市
    政府警察局楊梅分局草湳派出所受理詐騙帳戶通報警示簡便
    格式表、陳報單、受理各類案件紀錄表、受理刑事案件報案
    三聯單、金融機構聯防機制通報單（警示帳戶：劉旭騰）、
    FB貼文、陳素媚與詐騙集團成員FB Messenger對話紀錄、轉
    帳資料、「陳遠春」臉書個人資料【陳素媚報案資料】(見
    警卷第465至469、473至489頁)、內政部警政署反詐騙諮詢
    專線紀錄表、臺中市政府警察局第三分局正義派出所陳報單
    、受理刑事案件報案三聯單、金融機構聯防機制通報單（警
    示帳戶：劉旭騰）、受理詐騙帳戶通報警示簡便格式表、受
    理各類案件紀錄表、轉帳資料、「陳遠春」臉書個人資料、
    FB貼文、未○○與詐騙集團成員FB Messenger對話紀錄【未○○
    報案資料】(見警卷第491至499、503至509頁)、臺北市政府
    警察局內湖分局西湖派出所陳報單、受理各類案件紀錄表、
    受理刑事案件報案三聯單、受理詐騙帳戶通報警示簡便格式
    表、內政部警政署反詐騙諮詢專線紀錄表、金融機構聯防機
    制通報單（警示帳戶：柯里昂）、轉帳資料、「陳遠春」臉
    書個人資料、FB貼文、申○○與詐騙集團成員FB Messenger對
    話紀錄、7-11包裹照片【申○○報案資料】(見警卷第511至51
    3、518至525頁)、內政部警政署反詐騙諮詢專線紀錄表、臺
    南市政府警察局第五分局北門派出所陳報單、受理刑事案件
    報案三聯單、受理詐騙帳戶通報警示簡便格式表、FB貼文、
    庚○○與詐騙集團成員FB Messenger對話紀錄、7-11包裹照片
    【庚○○報案資料】(見警卷第527至530、533至541頁)、新北
    市政府警察局淡水分局中正路派出所陳報單、受理刑事案件
    報案三聯單、受理詐騙帳戶通報警示簡便格式表、金融機構
    聯防機制通報單（警示帳戶：柯里昂）、受理各類案件紀錄
    表、內政部警政署反詐騙諮詢專線紀錄表、許詩函與詐騙集
    團成員FB Messenger對話紀錄【許詩函報案資料】(見警卷
    第543至547、552至563頁)、Wechat帳號「輝仔」、「すみません
    」截圖3張(見偵11480卷第99頁)、被告與Wechat帳號「すみませ
    ん」（阿忠）網路對話紀錄翻拍照片共45張、與Wechat帳號
    「walin」網路對話紀錄翻拍照片1張(見偵11480卷第101至1
    25頁)、交貨便單據照片共23張(偵11480卷第127至137頁)、
    被告(暱稱「AJ」)與農祖霽(暱稱「啞火」)於Wechat對話紀
    錄截圖6張、7-11包裹照片1張、「啞火」微信個人資料截圖
    1張（見偵11481卷第121至122頁）、被告( 暱稱「AJ」) 與
    林淵儒( 暱稱「陳紅」) 之Wechat對話紀錄截圖、被告與「
    Hannah」之LINE對話紀錄截圖、包裹照片、「陳紅」微信個
    人資料截圖共27張（見偵11481卷第161至167頁）、帳號000
    0000000000000帳戶交易明細(見偵16108卷第113頁)、登入I
    P紀錄(見偵16108卷第115頁)、聯邦銀行帳號000000000000
    號帳戶交易明細(見偵16108卷第117頁)、內政部警政署反詐
    騙諮詢專線紀錄表、內政部警政署反詐騙案件紀錄表、桃園
    市政府警察局蘆竹分局刑案呈報單、桃園市政府警察局蘆竹
    分局大竹派出所受理詐騙帳戶通報警示簡便格式表、受理刑
    事案件報案三聯單、受理各類案件紀錄表、金融機構聯防機
    制通報單（警示帳戶：王宇賢）、匯款明細、FB社團首頁截
    圖、天○○與詐騙集團成員FB Messenger對話紀錄【天○○報案
    資料】(見偵16108卷第133至137、140至147頁)、內政部警
    政署反詐騙諮詢專線紀錄表、臺中市政府警察局第一分局公
    益派出所陳報單、受理各類案件紀錄表、受理刑事案件報案
    三聯單、受理詐騙帳戶通報警示簡便格式表、內政部警政署
    反詐騙案件紀錄表、壬○○存摺內頁影本、轉帳資料、王宇賢
    身分證正面照片、「Brittany Williams」臉書個人資料、
    壬○○與詐騙集團成員FB Messenger對話紀錄【壬○○報案資料
    】(見偵16108卷第149至152、155至165頁)、內政部警政署
    反詐騙諮詢專線紀錄表、臺南市政府警察局永康分局永康派
    出所受理各類案件紀錄表、受理刑事案件報案三聯單、受理
    詐騙帳戶通報警示簡便格式表【甲○○報案資料】(見偵16108
    卷第167至171、175至176頁)、內政部警政署反詐騙諮詢專
    線紀錄表、彰化縣警察局和美分局線西分駐所陳報單、受理
    各類案件紀錄表、受理刑事案件報案三聯單、受理詐騙帳戶
    通報警示簡便格式表、案件基本資料、內政部警政署反詐騙
    案件紀錄表、金融機構聯防機制通報單（警示帳戶：王燕南
    ）、「Brittany Williams」臉書個人資料、辰○○與詐騙集
    團成員FB Messenger對話紀錄【辰○○報案資料】(見偵16108
    卷第177至189、194至205頁)、被告與Wechat帳號「すみません」
    （阿忠）網路對話紀錄翻拍照片共8張(見偵16108卷第207至
    209頁)、亥○○、戌○○、子○○與詐騙集團成員FB Messenger對
    話紀錄(見偵16108卷第299至301、381至391、479至481頁)
    在卷可稽，且有扣案之IPhoneX手機1支、IPhone7手機1支（
    含門號0000000000號SIM卡1張）、Apple Watch手錶1支、第
    三級毒品愷他命10包（驗餘總淨重38.4677公克)、電子秤1
    臺、超商便利袋4個、夾鏈袋1包等物可證，足認被告任意性
    自白與事實相符，堪以採信。
  ㈡按販賣毒品之所謂販賣行為，須行為人主觀上有營利意圖，
    且客觀上有販入或賣出毒品行為，即足構成，至於實際上是
    否已經獲利，則非所問；必也始終無營利之意思，而以原價
    或低於原價有償讓與他人，方難謂為販賣行為，而僅得以轉
    讓罪論處（最高法院93年度台上字第1651號判決意旨參照）
    。另按毒品本無一定之公定價格，且可任意增減分裝之份量
    ，而每次買賣之價格，或隨供需雙方之資力、關係之深淺、
    需求之數量、貨源之充裕與否、販賣者對於資金之需求程度
    ，以及政府查緝之態度，進而為各種不同之風險評估，而為
    機動性之調整，是其價格標準，自非一成不變，且販賣者從
    各種「價差」或「量差」或「純度」謀取利潤方式，亦有差
    異，然其所圖利益之非法販賣行為目的，則無二致。而一般
    民眾普遍認知毒品非法交易，向為政府查禁重罰，衡諸常情
    ，倘非有利可圖，絕無平白甘冒被查獲重罰風險之理，從而
    ，舉凡其有償交易，除足反證其確另基於某種非圖利本意之
    關係外，通常尚難因無法查悉其買進、賣出之差價，而推諉
    無營利之意思，或阻卻販賣犯行之追訴。查被告於本院審理
    時供稱：跟上手拿毒品不用付錢，抵之前上手欠我的債務，
    我再加價一點賣出等語（見本院卷二第92頁），足見被告主
    觀上確有營利意圖，應可認定。
  ㈢公訴意旨雖認被告就犯罪事實一、二部分所為，均係成立刑
    法第339條之4第1項第2款之「三人以上」共同犯詐欺取財罪
    嫌，然被告於警詢及偵查時僅提及「阿忠」指示為本案犯行
    等語（見警卷第13至14頁，偵11480卷第33至36頁）；亦於
    本院訊問時供稱：我是受「阿忠」委託去收取款項及寄送包
    裹，被害人的資料是「阿忠」整理好之後以微信傳給我，我
    再去寄出包裹，寄出之後再將寄出的照片拍照傳給「阿忠」
    等語（見本院卷一第50至51頁），可見被告所接觸者僅「阿
    忠」1 人，卷內復無其他客觀證據足證「阿忠」與「陳春遠
    」為不同人或本案正犯確有3人以上。故公訴意旨認被告所
    為係構成刑法第339條之4第1項第2款之三人以上共同犯詐欺
    取財罪乙節，容有未洽。又公訴人於本院審理時當庭補充認
    被告此部分所為，尚涉犯刑法第339條之4第1項第3款之以網
    際網路對公眾散布而犯詐欺取財罪嫌，惟現今詐欺集團所採
    取之詐欺手法多元，未必以網際網路對公眾散布而犯之，且
    被告並非實際與本案被害人聯繫以施行詐術之人，依現存卷
    證資料所示，尚無證據證明被告知悉「阿忠」實際上所施用
    詐術手段為何，尚難認被告就犯罪事實一、二所示詐欺手法
    之具體內容有所預見或認識，自難率以網際網路對公眾散布
    而為詐欺取財罪之刑責相繩。是依現存卷證資料所示，要難
    認被告於主觀上對「三人以上共犯」、「網際網路對公眾散
    布」之詐術手段而為之加重條件有所預見或認識，應為被告
    有利之認定，僅得認定被告係構成普通詐欺取財犯行。公訴
    人固認被告有刑法第339之4條第1項第2款、第3款之加重條
    件，然經本院審理結果認此部分加重條件不存在，則僅須於
    判決理由中敘明無此加重條件即可，無庸就此不存在之加重
    條件，說明不另為無罪之諭知（最高法院98年度台上字第59
    66號判決見解參照），附此敘明。
  ㈣綜上所述，本案事證明確，被告上揭犯行，均洵堪認定，應
    予依法論科。
三、論罪科刑：  
  ㈠新舊法比較：
　　就犯罪事實三部分，被告行為後，毒品危害防制條例第4 條
    第2項、同法第17條第2項規定，均於109年1月15日修正公布
    ，並於109年7月15日生效。修正前毒品危害防制條例第4條
    第3項規定：「製造、運輸、販賣第三級毒品者，處七年以
    上有期徒刑，得併科新臺幣7百萬元以下罰金。」修正後則
    規定：「製造、運輸、販賣第三級毒品者，處七年以上有期
    徒刑，得併科新臺幣1千萬元以下罰金。」比較新舊法結果
    ，修正後之規定係將販賣第三級毒品罪之罰金刑刑度提高，
    並未較有利於被告。修正前毒品危害防制條例第17條第2項
    規定：「犯第4條至第8條之罪於偵查及審判中均自白者，減
    輕其刑」，修正後則規定：「犯第4條至第8條之罪於偵查及
    歷次審判中均自白者，減輕其刑。」核其立法理由，係考量
    原立法之目的，在使前述毒品案件之刑事訴訟程序儘早確定
    ，是以被告於歷次審判中均自白犯罪者，始足當之，而所謂
    歷次審判中均自白，係指歷次事實審審級（包括更審、再審
    或非常上訴後之更為審判程序），且於各該審級中，於法官
    宣示最後言詞辯論終結時，被告為自白之陳述而言，比較新
    舊法結果，修正後之規定並未較有利於被告。綜合比較上述
    各條文修正前後之規定，修正後之毒品危害 防制條例規定
    並未較有利於被告，揆諸前揭最高法院決議 及刑法第2條第
    1項之「從舊從輕」原則，本件自應一體適用修正前之毒品
    危害防制條例規定為論罪科刑之依據。
　㈡核被告就犯罪事實一、二所為，均係犯洗錢防制法第14條第1
    項之一般洗錢罪、刑法第339條第1項之詐欺取財罪；就犯罪
    事實三所為，均係犯修正前毒品危害防制條例第4條第3項之
    販賣第三級毒品罪。公訴意旨雖認被告所涉詐欺部分，係犯
    刑法第339條之4第1項第2款、第3款之加重詐欺罪嫌，惟本
    案並無證據足證被告涉有三人以上以網際網路對公眾散布共
    同犯本案詐欺取財犯行之情，已如前述，惟二者間之社會基
    本事實相同，本院自得併予審酌，並依刑事訴訟法第300條
    之規定予以變更法條。
  ㈢共同正犯：
　　按共同實施犯罪行為，在合同意思範圍內，相互利用他人之
    行為，以達其犯罪之目的，原不必每一階段均參與，祇須分
    擔犯罪行為之一部，即應對於全部所發生之結果共同負責；
    又共同正犯之意思聯絡，不限於事前有所協定，於行為當時
    ，基於相互之認識，以共同犯罪之意思參與者，亦無礙於共
    同正犯之成立。倘犯罪結果係因共犯之合同行為所致者，無
    論出於何人所為，在共犯間均應同負全部之責，並無分別何
    部分為孰人實行之必要（最高法院92年度台上字第6265號、
    95年度台上字第3489號、第3739號判決意旨參照），是以行
    為人參與構成要件行為之實施，並不以參與構成犯罪事實之
    全部或始終參與為必要，即使僅參與構成犯罪事實之一部分
    ，或僅參與某一階段之行為，亦足以成立共同正犯。本件被
    告依「阿忠」指示為本案事實一、二犯行，被告雖未參與詐
    欺取財行為之全程犯罪階段，然其所參與之部分行為，均係
    共同犯罪計畫不可或缺之重要環節，而共同達成詐得財物及
    掩飾、隱匿詐欺犯罪所得本質及去向之犯罪目的，是被告與
    「阿忠」間就犯罪事實一、二之一般洗錢、詐欺取財犯行，
    有犯意聯絡及行為分擔，論以共同正犯。
　㈣想像競合犯：
　　被告就犯罪事實一、二各次所犯一般洗錢、詐欺取財犯行，
    均係以一行為同時犯洗錢防制法第14條第1項之一般洗錢罪
    、刑法第339條第1項之詐欺取財罪，為想像競合犯，各應依
    刑法第55條規定，從一重論以洗錢防制法第14條第1項之一
    般洗錢罪處斷。
  ㈤罪數：
    被告就所犯上開一般洗錢罪、販賣第三級毒品罪間，犯意各
    別，行為互殊，應予分論併罰。
　㈥累犯：
　　按數罪併罰之案件，依最高法院最近一致之見解（最高法院
    104年度第6次刑事庭會議決議），固認刑法第50條、第51條
    ，僅係規範數罪所宣告刑應如何定其應執行刑之問題，基於
    數宣告刑，應有數刑罰權之本質，倘併罰之數罪中，有一罪
    或部分之罪，其刑已於定執行刑之裁定前執行完畢者，並不
    因嗣後定執行刑而影響其刑已執行完畢之事實，於其執行完
    畢，5年以內故意再犯有期徒刑以上之罪者，自當成立累犯
    等旨（最高法院105年度台上字第3305號判決意旨參照）。
    查，被告曾①因違反藥事法案件，經臺灣桃園地方法院以106
    年度簡字第165號判決判處有期徒刑2月確定；②因違反健康
    食品管理法案件，經本院以106年度易字第843號判決判處有
    期徒刑6月確定，於106年7月26日易科罰金執行完畢。前開①
    ②案件復經臺灣桃園地方法院於109年5月5日以109年度聲字
    第1621號裁定定應執行有期徒刑7月確定，此有臺灣高等法
    院被告前案紀錄表在卷可參，揆諸前開最高法院判決意旨，
    被告所犯第②案已於嗣後與第①案定執行刑之裁定前執行完畢
    ，自不因嗣後定執行刑而影響第②案已執行完畢之事實，當
    有累犯規定之適用，是被告受有期徒刑執行完畢後，5年以
    內故意再犯本件有期徒刑以上之各罪，均為累犯，參酌司法
    院釋字第775號解釋意旨，就現行刑法第47條第1項規定加重
    最高本刑部分並未宣告違憲，只有在無法適用刑法第59條在
    內之減刑規定，法院認為個案應量處最低法定刑，否則將有
    違罪刑相當之情形下，方應依上開解釋意旨權衡，裁量不加
    重最低本刑，並宣告最低本刑（最高法院108年度台上字第3
    38、976、1491號判決意旨參照），衡酌被告未因前案徒刑
    執行完畢而有所警惕，猶故意再犯本案各罪，可認其有特別
    惡性及對刑罰反應力薄弱，是本案適用刑法第47條第1項規
    定加重最低本刑結果，並無前揭解釋文所載致被告所受刑罰
    超過其所應負擔罪責之過苛而牴觸憲法之情事，爰均依法加
    重其刑。
　㈦就犯罪事實一、二部分，按犯洗錢防制法第14條、第15條之
    罪，在偵查或審判中自白者，減輕其刑，洗錢防制法第16條
    第2項定有明文。被告於本院審理時自白犯行，應依前揭規
    定減輕其刑，並與前揭累犯加重事由，依法先加後減。
　㈧就犯罪事實三部分，按犯第4條至第8條之罪於偵查及審判中
    均自白者，減輕其刑，修正前毒品危害防制條例第17條第2
    項規定。被告就販賣第三級毒品罪，於偵查及本院審理時均
    自白，業如前述，爰依修正前毒品危害防制條例第17條第2
    項規定減輕其刑，並與前揭累犯加重事由，依法先加後減。
  ㈨又按犯第4條至第8條、第10條或第11條之罪，供出毒品來源
    ，因而查獲其他正犯或共犯者，減輕或免除其刑，毒品危害
    防制條例第17條第1項定有明文。查被告於為警查獲時即於
    警詢時供稱本案販賣之毒品來源係LINE暱稱「DANIEL」之成
    年男子等語(見偵11481卷第23頁)。惟經警追查後，未因被
    告供述而查獲其毒品上游等情，有雲林縣警察局110年3月22
    日雲警刑科字第1100011776號函暨員警職務報告1份在卷可
    稽（見本院卷一第349、351頁）。是就犯罪事實三部分未因
    被告供出上游而查獲其他正犯或共犯之情，無適用毒品危害
    防制條例第17條第1項規定予以減輕其刑之餘地。
　㈩刑法第59條之得酌量減輕其刑者，必須犯罪另有特殊之原因
    與環境等情，而在客觀上足以引起一般同情，認為即予宣告
    法定最低度刑期猶嫌過重者，始有其適用；至於犯罪之動機
    、犯罪之手段或犯罪後之態度等情狀，僅可為法定刑內從輕
    科刑之標準，不得據為酌量減輕之理由。而近年來詐欺犯罪
    類型層出不窮，造成甚多被害人鉅額損失，且因具有集團性
    及反覆性之犯罪特徵，對於社會治安之衝擊甚鉅，更已動搖
    一般民眾對於司法機關之信賴，此為立法嚴懲之理由。被告
    就犯罪事實一、二部分，圖以詐取財物方式牟取不法利益，
    主觀可非難性高，且本案受騙被害人人數非少，此等犯罪情
    狀，難認有情輕法重，顯可憫恕之情狀；就犯罪事實三部分
    ，被告所為雖不可與長期、大量販賣毒品之真正毒梟相比，
    惟毒品戕害國人健康，且嚴重影響社會治安，故政府立法嚴
    禁販賣毒品，並以高度刑罰來遏止毒品氾濫之問題，其竟無
    視國家對於杜絕毒品危害之禁令而仍為前揭販賣第三級毒品
    犯行，害人害己，使施用者成癮，陷入不可自拔之困境，況
    其所犯本案販賣第三級毒品既遂犯行，經依前述法定減輕事
    由減輕其刑後，與其此部分犯罪情節相衡，亦難認有情輕法
    重，顯可憫恕之情狀。故不再依刑法第59條規定酌減其刑，
    併予指明。
  爰以行為人之責任為基礎，審酌被告不從事正當工作，與人
    分工而非法取財、洗錢，使被害人受有重大損害，並造成國
    家查緝犯罪之困難，嚴重破壞社會治安及金融秩序；又無視
    國家杜絕毒品危害之禁令，猶販賣第三級毒品以牟利，危害
    國人身體健康甚鉅，對社會所生危害程度非輕，所為實應嚴
    懲；兼衡被告犯罪之動機、目的、手段、分工情形、所生危
    害、犯罪所得、販賣毒品次數及數量；犯後坦承犯行之犯後
    態度，復與被害人壬○○、未○○成立調解並履行完畢，有本院
    109年度中司刑移調字第1429號調解程序筆錄、匯款單據在
    卷可稽（見本院卷一第313至314、331、333頁），被告雖尚
    未能其餘被害人和解，然此部分之紛爭非不得經由民事訴訟
    程序或其他途徑加以解決，及其自述之學歷、家庭經濟生活
    狀況（見本院卷二第95頁）等一切情狀，分別量處如附表一
    至三「罪名、宣告刑及沒收」欄所示之刑，並就罰金刑部分
    各諭知易服勞役之折算標準。且衡酌被告所犯各罪侵害法益
    之異同、對侵害法益之加重效應及時間、空間之密接程度，
    而為整體評價後，定其應執行之刑如主文所示，並就罰金刑
    部分諭知易服勞役之折算標準。又被告所犯共同一般洗錢罪
    ，其法定本刑之最重本刑已逾有期徒刑5年，不符刑法第41
    條第1項所定犯最重本刑為5年以下有期徒刑以下之刑之罪始
    得易科罰金之規定，是本判決就被告所犯共同一般洗錢罪之
    宣告刑，不得併予宣告易科罰金之折算標準，惟執行檢察官
    仍可審酌被告是否得依刑法第41條第3項之規定易服社會勞
    動，附此敘明。
  至被告之辯護人請求予被告緩刑之機會等語。惟按未曾因故
    意犯罪受有期徒刑以上刑之宣告，或前因故意犯罪受有期徒
    刑以上刑之宣告，執行完畢或赦免已逾5年，而受2年以下有
    期徒刑、拘役或罰金之宣告者，始符合緩刑之要件，刑法第
    74條第1項定有明文規定。而被告曾因違反健康食品管理法
    案件，經本院以106年度易字第843號判決判處有期徒刑6月
    確定，於106年7月26日易科罰金執行完畢，此有上開前案紀
    錄表可按。則於本案判決時，被告前述所受有期徒刑之宣告
    刑，其執行完畢既仍在5年以內，依上說明，即與刑法第74
    條第1項宣告緩刑之要件不合，尚無從併予宣告緩刑，應予
    敘明。
四、沒收部分：
  ㈠按查獲之第一、二級毒品及專供製造或施用第一、二級毒品
    之器具，不問屬於犯人與否，均沒收銷燬之，為毒品危害防
    制條例第18條第1項前段所明定，又按以營利為目的販入毒
    品，經多次販賣後，持有剩餘毒品被查獲，其各次販賣毒品
    行為，固應併合處罰。惟該持有剩餘毒品之低度行為，應僅
    為最後一次販賣毒品之高度行為所吸收，不另論罪。則就該
    查獲之剩餘毒品，祇能於最後一次之販賣毒品罪宣告沒收銷
    燬，不得於各次販賣毒品罪均宣告沒收銷燬（最高法院97年
    度台上字第3258號刑事判決參照）。查扣案之煙草10包經送
    鑑驗，均為第三級毒品愷他命，驗前總毛重為48.18公克，
    驗餘總淨重38.4677公克，有衛生福利部草屯療養院109年4
    月13日草療鑑字第1090400186號鑑驗書、110年8月24日草療
    鑑字第1100800193號鑑驗書各1份在卷可稽（見偵11481卷第
    197頁，本院卷二第39至53頁）。又該等毒品係被告販賣所
    餘之毒品，業據被告供明在卷（見本院卷一第52至53頁），
    而扣案之上開毒品外包裝袋共10個，因其內均含極微量毒品
    殘留而無法析離，亦應將之視為查獲之毒品整體，不問屬於
    犯罪行為人與否，均依毒品危害防制條例第18條第1項前段
    規定，於其最後一次販賣第三級毒品罪（即附表三編號4）
    項下宣告沒收銷燬。至毒品送驗耗罄部分，業已滅失，自無
    庸宣告沒收銷燬。
  ㈡又按犯毒品危害防制條例第4條之罪者，其供犯罪所用之物，
    不問屬於犯罪行為人與否，均沒收之，毒品危害防制條例第
    19條第1項定有明文。扣案之IPhone7手機1支（含門號00000
    00000號SIM卡1張），係被告供本案販賣第三級毒品所用之
    聯絡工具，業據被告供承在卷（見本院卷一第52頁），不問
    屬於犯罪行為人與否，爰均依毒品危害防制條例第19條第1
    項規定，於其所犯販賣第三級毒品罪刑項下宣告沒收。
　㈢復按供犯罪所用、犯罪預備之物或犯罪所生之物，屬於犯罪
    行為人者，得沒收之，刑法第38條第2項前段定有明文。本
    案扣案之IPhoneX手機1支、Apple Watch手錶1支，係被告所
    有並用以與「阿忠」聯繫之用，業經被告供述明確（見本院
    卷一第52至53頁），核屬被告所有供本案犯罪所用之物，爰
    均依刑法第38條第2項前段之規定，於其共同犯一般洗錢罪
    項下，宣告沒收。扣案之超商便利袋4個，係被告為犯罪事
    實二寄送包裹之所餘物品，為被告供承在卷（見本院卷一第
    53頁），核屬被告所有供本案犯罪所用之物，爰依刑法第38
    條第2項前段之規定，於附表二編號8至17之共同犯一般洗錢
    罪項下宣告沒收。
　㈣再按犯罪所得，屬於犯罪行為人者，沒收之；前二項之沒收
    ，於全部或一部不能沒收或不宜執行沒收時，追徵其價額，
    刑法第38條之1第1項前段、第3項分別定有明文。被告於附
    表一至三所示之犯行，所取得報酬或價金，核屬其各次犯行
    之犯罪所得，既未扣案，除附表一編號2、附表二編號9外，
    均應依刑法第38條之1第1項前段、第3項規定，於被告各次
    共同犯一般洗錢、販賣第三級毒品之罪刑項下宣告沒收，並
    於全部或一部不能沒收或不宜執行沒收時，追徵其價額。另
    因被告已與附表一編號2之被害人壬○○、附表二編號9之被害
    人未○○成立調解並履行完畢，業如前述，若再予宣告沒收，
    將有過苛之虞，爰依刑法第38條之2第2項之規定，不再就被
    告此部分犯罪所得宣告沒收，附此敘明。
  ㈤按洗錢防制法第18條第1項前段規定，犯第14條之罪，其所移
    轉、變更、掩飾、隱匿、收受、取得、持有、使用之財物或
    財產上利益，沒收之。前揭洗錢防制法關聯客體之沒收，核
    其性質應屬刑法犯罪工具沒收之特別規定，惟上開條文雖採
    義務沒收主義，卻未特別規定「不問屬於犯罪行為人與否，
    沒收之」，此部分條文之解釋自應回歸適用原則性之規範，
    即參諸刑法第38條第2項前段，以屬於犯人行為人所有者為
    限，始應予沒收。準此以言，被告於本案中扣除上開犯罪所
    得外，其餘款項均非其所有或已取得事實上之處分權，揆諸
    前揭說明，自無從適用上開洗錢防制法之特別沒收規定，併
    予指明。　
　㈥其餘扣案物品均與本案無關，此業據被告供述在卷（見本院
    卷一第52至53頁），且無證據證明與本案犯行有關連，亦難
    認係供本案犯罪所用、預備之物或犯罪所生之物，爰不宣告
    沒收。　
五、不另為無罪諭知部分：
  ㈠公訴意旨另以：被告自108年6月初，加入由姓名、年籍不詳
    綽號「阿忠」(微信暱稱 「すみません 」)之成年大陸男子發起
    、主持、操縱及指揮之所屬三人以上，以實施詐術為手段，
    具有持續性或牟利性之結構性詐欺集團組織，負責對外收購
    人頭帳戶之存摺、提款卡(含密碼及網路銀行之帳號及密碼)
    ，提供予「阿忠」用以收取被害人遭詐騙之款項。涉犯組織
    犯罪防制條例第3條第1項後段之參與犯罪組織罪嫌等語。
  ㈡按組織犯罪防制條例第2條規定「本條例所稱犯罪組織，指三
    人以上，以實施強暴、脅迫、詐術、恐嚇為手段或最重本刑
    逾五年有期徒刑之刑之罪，所組成具有（持續性）或（牟利
    性）之有結構性組織。」是法院對於組織犯罪之成立，自應
    依上揭規定予以調查、認定，並敘明所憑之證據，始屬適法
    （最高法院109年度台上字第4664號、第3453號判決意旨參
    照）。本案無從認定被告有與3人以上共同犯罪之事實，已
    如上述，則被告本件參與犯行，自不符合組織犯罪防制條例
    所稱參與犯罪組織，公訴意旨尚有誤解，因此部分如成立犯
    罪，與上開有罪部分具有裁判上一罪之關係，爰不另為無罪
    之諭知。又被告既無參與犯罪組織之犯行，即無依組織犯罪
    防制條例第3條第3項規定審酌其有無宣付強制工作之必要，
    附此敘明。
據上論斷，應依刑事訴訟法第299條第1項前段、第300條，洗錢
防制法第14條第1項、第16條第2項，修正前毒品危害防制條例第
4條第3項、第17條第2項，毒品危害防制條例第18條第1項前段、
第19條第1項，刑法第2條第1項前段、第11條、第28條、第339條
第1項、第55條、第47條第1項、第42條第3項、第51條第5款、第
7款、第38條第2項、第38條之1第1項前段、第3項，刑法施行法
第1條之1第1項，判決如主文。
本案經檢察官辛○○提起公訴，檢察官張依琪、己○○到庭執行職務
。
中　　華　　民　　國　　110 　年　　11　　月　　16　　日
            刑事第十四庭  審判長法  官  黃司熒
                                法  官  田雅心
                                法  官  許慧珍
以上正本證明與原本無異。
如不服本判決應於收受判決後20日內向本院提出上訴書狀，並應
敘述具體理由；其未敘述上訴理由者，應於上訴期間屆滿後20日
內向本院補提理由書（均須按他造當事人之人數附繕本）「切勿
逕送上級法院」。
告訴人或被害人如不服判決，應備理由具狀向檢察官請求上訴，
上訴期間之計算，以檢察官收受判決正本之日起算。
                                書記官  謝坤冀
中　　華　　民　　國　　110 　年　　11　　月　　16　　日
附錄本案論罪科刑法條：
洗錢防制法第14條
有第二條各款所列洗錢行為者，處7年以下有期徒刑，併科新臺
幣5百萬元以下罰金。
前項之未遂犯罰之。
前二項情形，不得科以超過其特定犯罪所定最重本刑之刑。

中華民國刑法第339條
（普通詐欺罪）
意圖為自己或第三人不法之所有，以詐術使人將本人或第三人之
物交付者，處5年以下有期徒刑、拘役或科或併科50萬元以下罰
金。
以前項方法得財產上不法之利益或使第三人得之者，亦同。
前二項之未遂犯罰之。

修正前毒品危害防制條例第4條
製造、運輸、販賣第一級毒品者，處死刑或無期徒刑；處無期徒
刑者，得併科新臺幣 2 千萬元以下罰金。
製造、運輸、販賣第二級毒品者，處無期徒刑或 7 年以上有期
徒刑，得併科新臺幣 1 千萬元以下罰金。
製造、運輸、販賣第三級毒品者，處 7 年以上有期徒刑，得併
科新臺幣 7 百萬元以下罰金。
製造、運輸、販賣第四級毒品者，處 5 年以上 12 年以下有期
徒刑，得併科新臺幣 3 百萬元以下罰金。
製造、運輸、販賣專供製造或施用毒品之器具者，處 1 年以上
7 年以下有期徒刑，得併科新臺幣 1 百萬元以下罰金。
前五項之未遂犯罰之。

附表一【被害人遭詐欺匯入被告所收購之人頭帳戶】

編號 被害人 詐騙方式 匯入時間 匯入金額(新臺幣) 匯入帳戶 轉換人民幣之匯率 換算後之人民幣 報酬金額(人民幣之5%) 被告轉匯予「阿忠」之時間與金額 罪名、宣告刑及沒收     1 天○○ 於108 年6 月5 日下午6 時15分許，在臉書上看到販賣衣服虛偽廣告訊息，遂以臉書訊息洽談，因而陷於錯誤，依指示匯款於右列帳戶。 108 年6 月5 日下午6 時22分許 7000元 王道銀行000-00000000000000（王宇賢） 4.515 1550.387597 77.0000000 ，小數點以下以最有利於被告之計算方式，採無條件捨去，報酬為77元 109 年6 月5 日晚間7 時25分許，匯款人民幣1473元 癸○○共同犯洗錢防制法第14條第1項之一般洗錢罪，累犯，處有期徒刑參月，併科罰金新臺幣壹萬元，罰金如易服勞役，以新臺幣壹仟元折算壹日。扣案之IPhoneX手機壹支、Apple Watch手錶壹支，均沒收。未扣案之犯罪所得人民幣柒拾柒元沒收，於全部或一部不能沒收或不宜執行沒收時，追徵其價額。 2 壬○○ 於108 年6 月5 日晚間8 時許，在臉書上看到販賣香菸虛偽廣告訊息，遂以臉書訊息洽談，因而陷於錯誤，依指示匯款於右列帳戶。 108 年6 月5 日晚間8 時42分許 1萬7530元 王道銀行000-00000000000000(王宇賢) 4.515 3882.613511 193.0000000 ，小數點以下以最有利於被告之計算方式，採無條件捨去，報酬為193元 109 年6 月5 日晚間9 時15分許，匯款人民幣3689元 癸○○共同犯洗錢防制法第14條第1項之一般洗錢罪，累犯，處有期徒刑參月，併科罰金新臺幣壹萬元，罰金如易服勞役，以新臺幣壹仟元折算壹日。扣案之IPhoneX手機壹支、Apple Watch手錶壹支，均沒收。 3 甲○○ 於108 年6 月5 日晚間11時35分許，在臉書上看到販賣香菸虛偽廣告訊息，遂以臉書訊息洽談，因而陷於錯誤，依指示匯款於右列帳戶。 108年6 月5 日晚間11時35分許 2萬1760元 王道銀行000-00000000000000(王宇賢) 4.515 4819.490587 240.0000000 ，小數點以下以最有利於被告之計算方式，採無條件捨去，報酬為240元 109 年6 月6 日上午9 時13分許，匯款人民幣4579元 癸○○共同犯洗錢防制法第14條第1項之一般洗錢罪，累犯，處有期徒刑參月，併科罰金新臺幣壹萬元，罰金如易服勞役，以新臺幣壹仟元折算壹日。扣案之IPhoneX手機壹支、Apple Watch手錶壹支，均沒收。未扣案之犯罪所得人民幣貳佰肆拾元沒收，於全部或一部不能沒收或不宜執行沒收時，追徵其價額。 4 辰○○ 於108 年6 月5 日晚間10時54分許，在臉書上看到販賣香菸虛偽廣告訊息，遂以臉書訊息洽談，因而陷於錯誤，依指示匯款於右列帳戶。 108年6 月7日中午12時43分許 1萬485元 聯邦銀行000-000000000000(王燕南) 4.515 2322.259136 122.0000000 ，小數點以下以最有利於被告之計算方式，採無條件捨去，報酬為122元 109 年6 月7 日下午1 時46分許，匯款人民幣2200元 癸○○共同犯洗錢防制法第14條第1項之一般洗錢罪，累犯，處有期徒刑參月，併科罰金新臺幣壹萬元，罰金如易服勞役，以新臺幣壹仟元折算壹日。扣案之IPhoneX手機壹支、Apple Watch手錶壹支，均沒收。未扣案之犯罪所得人民幣壹佰貳拾貳元沒收，於全部或一部不能沒收或不宜執行沒收時，追徵其價額。 


附表二【被害人遭被告與詐騙集團成員詐欺匯款】
編號 被害人 詐騙方式 匯入時間 匯入金額（新臺幣） 匯入帳號 被告列印之交貨便編號 被告列印之交貨便日期 被告寄出包裹之門市 報酬（人民幣） 罪名、宣告刑及沒收 1 庚○○ 於109 年3 月13日凌晨0 時41分許，在臉書上看到以帳號「陳遠春」刊登「日本高品質防護病毒口罩現貨供應中」之虛偽廣告訊息，遂以臉書訊息洽談，因而陷於錯誤，下訂100 個成人口罩，並依指示匯款於右列帳戶。 109年3月13日凌晨3 時29分許 1560元 中國信託銀行000-000000000000（柯里昂） Z00000000000 109年3月13日 無 100 癸○○共同犯洗錢防制法第14條第1項之一般洗錢罪，累犯，處有期徒刑參月，併科罰金新臺幣壹萬元，罰金如易服勞役，以新臺幣壹仟元折算壹日。扣案之IPhoneX手機壹支、Apple Watch手錶壹支，均沒收。未扣案之犯罪所得人民幣壹佰元沒收，於全部或一部不能沒收或不宜執行沒收時，追徵其價額。 2 丙○○ 於109 年3 月13日凌晨0 時52分許，在臉書上看到以帳號「陳遠春」刊登「日本高品質防護病毒口罩現貨供應中」之虛偽廣告訊息，遂以臉書、LINE訊息洽談，因而陷於錯誤，下訂2550個成人口罩、500 個兒童口罩，並依指示匯款於右列帳戶。 109年3月13日中午12時51分許 6900元 中國信託銀行000-000000000000（柯里昂） Z00000000000 （起訴書誤載為Z00000000000，應予更正） 109年3月13日 無 100 癸○○共同犯洗錢防制法第14條第1項之一般洗錢罪，累犯，處有期徒刑參月，併科罰金新臺幣壹萬元，罰金如易服勞役，以新臺幣壹仟元折算壹日。扣案之IPhoneX手機壹支、Apple Watch手錶壹支，均沒收。未扣案之犯罪所得人民幣壹佰元沒收，於全部或一部不能沒收或不宜執行沒收時，追徵其價額。    109年3月14日晚間8 時56分許（起訴書誤載為109年3月14日晚間8 時57分，應予更正） 3萬元 中國信託銀行000-000000000000（劉旭騰）         109年3月14日晚間9 點1 分許 1 萬6000元       3 午○○ 於109 年3 月14日凌晨0 時37分許，在臉書上看到以帳號「陳遠春」刊登「日本高品質防護病毒口罩現貨供應中」之虛偽廣告訊息，遂與以臉書訊息洽談，因而陷於錯誤，下訂5 盒口罩，並依指示匯款於右列帳戶。 109年3月14日凌晨3 時13分許 2310元 中國信託銀行000-000000000000（劉旭騰） Z00000000000 109年3月14日 無 100 癸○○共同犯洗錢防制法第14條第1項之一般洗錢罪，累犯，處有期徒刑參月，併科罰金新臺幣壹萬元，罰金如易服勞役，以新臺幣壹仟元折算壹日。扣案之IPhoneX手機壹支、Apple Watch手錶壹支，均沒收。未扣案之犯罪所得人民幣壹佰元沒收，於全部或一部不能沒收或不宜執行沒收時，追徵其價額。 4 申○○ 於109 年3 月12日晚間11時1 分許，在臉書上看到以帳號「陳遠春」刊登「日本高品質防護病毒口罩現貨供應中」之虛偽廣告訊息，遂以臉書、LINE訊息洽談，因而陷於錯誤，下訂5盒口罩，並依指示匯款於右列帳戶。 109年3月13日凌晨3 時18分許 3810元 中國信託銀行000-000000000000（柯里昂） Z00000000000 109年3月14日 無 100 癸○○共同犯洗錢防制法第14條第1項之一般洗錢罪，累犯，處有期徒刑參月，併科罰金新臺幣壹萬元，罰金如易服勞役，以新臺幣壹仟元折算壹日。扣案之IPhoneX手機壹支、Apple Watch手錶壹支，均沒收。未扣案之犯罪所得人民幣壹佰元沒收，於全部或一部不能沒收或不宜執行沒收時，追徵其價額。 5 亥○○ 於109 年3 月16日晚間6 時前之某時許，在臉書上看到以帳號「陳遠春」刊登「日本高品質防護病毒口罩現貨供應中」之虛偽廣告訊息，遂以臉書訊息洽談，因而陷於錯誤，下訂5盒口罩，並依指示匯款於右列帳戶。 109年3月16日晚間6 時許 2310元 國泰世華銀行000-000000000000（劉旭騰） Z00000000000 109年3月14日 無 100 癸○○共同犯洗錢防制法第14條第1項之一般洗錢罪，累犯，處有期徒刑參月，併科罰金新臺幣壹萬元，罰金如易服勞役，以新臺幣壹仟元折算壹日。扣案之IPhoneX手機壹支、Apple Watch手錶壹支，均沒收。未扣案之犯罪所得人民幣壹佰元沒收，於全部或一部不能沒收或不宜執行沒收時，追徵其價額。 6 丁○○ 於109 年3 月13日晚間11時30分許，在臉書上看到以帳號「陳遠春」刊登「日本高品質防護病毒口罩現貨供應中」之虛偽廣告訊息，遂以臉書訊息洽談，因而陷於錯誤，下訂5 盒口罩，並依指示匯款於右列帳戶。 109年3月14日凌晨3 時4 分許 2310元 中國信託銀行000-000000000000（劉旭騰） Z00000000000 109年3月14日 無 100 癸○○共同犯洗錢防制法第14條第1項之一般洗錢罪，累犯，處有期徒刑參月，併科罰金新臺幣壹萬元，罰金如易服勞役，以新臺幣壹仟元折算壹日。扣案之IPhoneX手機壹支、Apple Watch手錶壹支，均沒收。未扣案之犯罪所得人民幣壹佰元沒收，於全部或一部不能沒收或不宜執行沒收時，追徵其價額。 7 巳○○ 於109 年3 月14日凌晨1 時33分許，在臉書上看到以帳號「陳遠春」刊登「日本高品質防護病毒口罩現貨供應中」之虛偽廣告訊息，遂以臉書、LINE訊息洽談，因而陷於錯誤，下訂6盒口罩，並依指示匯款於右列帳戶。 109年3月14日凌晨3 時23分許 2760元 中國信託銀行000-000000000000（劉旭騰） Z00000000000 109年3月14日 無 100 癸○○共同犯洗錢防制法第14條第1項之一般洗錢罪，累犯，處有期徒刑參月，併科罰金新臺幣壹萬元，罰金如易服勞役，以新臺幣壹仟元折算壹日。扣案之IPhoneX手機壹支、Apple Watch手錶壹支，均沒收。未扣案之犯罪所得人民幣壹佰元沒收，於全部或一部不能沒收或不宜執行沒收時，追徵其價額。 8 戊○○ 於109 年3 月13日某時許，在臉書上看到以帳號「陳遠春」刊登「日本高品質防護病毒口罩現貨供應中」之虛偽廣告訊息，遂以臉書訊息洽談，因而陷於錯誤，下訂10盒口罩，並依指示匯款於右列帳戶。（起訴書誤載為109 年3 月14日，應予更正） 109年3月14日晚間6 時34分許 4560元 中國信託銀行000-000000000000（劉旭騰） Z00000000000 109年3月15日 7-11便利商店臺中美生門市 125 癸○○共同犯洗錢防制法第14條第1項之一般洗錢罪，累犯，處有期徒刑參月，併科罰金新臺幣壹萬元，罰金如易服勞役，以新臺幣壹仟元折算壹日。扣案之IPhoneX手機壹支、Apple Watch手錶壹支、超商便利袋肆個，均沒收。未扣案之犯罪所得人民幣壹佰貳拾伍元沒收，於全部或一部不能沒收或不宜執行沒收時，追徵其價額。 9 未○○ 於109 年3 月13日晚間11時許，在臉書上看到以帳號「陳遠春」刊登「日本高品質防護病毒口罩現貨供應中」之虛偽廣告訊息，遂以臉書訊息洽談，因而陷於錯誤，下訂口罩、香菸等商品，並依指示匯款於右列帳戶。 109年3月14日凌晨3 時19分許 8210元 中國信託銀行000-000000000000(劉旭騰) Z00000000000 109年3月15日 7-11便利商店臺中美生門市 125 癸○○共同犯洗錢防制法第14條第1項之一般洗錢罪，累犯，處有期徒刑參月，併科罰金新臺幣壹萬元，罰金如易服勞役，以新臺幣壹仟元折算壹日。扣案之IPhoneX手機壹支、Apple Watch手錶壹支、超商便利袋肆個，均沒收。    109年3月16日凌晨0 時15分許 3650元 國泰世華銀行000-000000000000（劉旭騰）      10 酉○○ 於109 年3 月14日凌晨0 時6 分許，在臉書上看到以帳號「陳遠春」刊登「日本高品質防護病毒口罩現貨供應中」之虛偽廣告訊息，遂以臉書訊息洽談，因而陷於錯誤，下訂5 盒口罩，並依指示匯款於右列帳戶。 109年3月14日下午1 時10分許 2310元 中國信託銀行000-000000000000（劉旭騰） Z00000000000 109年3月15日 7-11便利商店臺中美生門市 125 癸○○共同犯洗錢防制法第14條第1項之一般洗錢罪，累犯，處有期徒刑參月，併科罰金新臺幣壹萬元，罰金如易服勞役，以新臺幣壹仟元折算壹日。扣案之IPhoneX手機壹支、Apple Watch手錶壹支、超商便利袋肆個，均沒收。未扣案之犯罪所得人民幣壹佰貳拾伍元沒收，於全部或一部不能沒收或不宜執行沒收時，追徵其價額。 11 戌○○ 於109 年3 月14日晚間7 時許，在臉書上看到以帳號「陳遠春」刊登「日本高品質防護病毒口罩現貨供應中」之虛偽廣告訊息，遂以臉書訊息洽談，因而陷於錯誤，下訂5 盒口罩，並依指示匯款於右列帳戶。 109年3月14日晚間7 時30分許 2310元 中國信託銀行000-000000000000（劉旭騰） Z00000000000 109年3月15日 7-11便利商店臺中美生門市 125 癸○○共同犯洗錢防制法第14條第1項之一般洗錢罪，累犯，處有期徒刑參月，併科罰金新臺幣壹萬元，罰金如易服勞役，以新臺幣壹仟元折算壹日。扣案之IPhoneX手機壹支、Apple Watch手錶壹支、超商便利袋肆個，均沒收。未扣案之犯罪所得人民幣壹佰貳拾伍元沒收，於全部或一部不能沒收或不宜執行沒收時，追徵其價額。 12 寅○○ 於109 年3 月14日下午4 時許，在臉書上看到以帳號「陳遠春」刊登「日本高品質防護病毒口罩現貨供應中」之虛偽廣告訊息，遂與以臉書、LINE訊息洽談，因而陷於錯誤，下訂5 盒口罩，並依指示匯款於右列帳戶。 109年3月14日下午4 時36分許 2310元 中國信託銀行000-000000000000（劉旭騰） Z00000000000 109年3月15日 7-11便利商店臺中美生門市 125 癸○○共同犯洗錢防制法第14條第1項之一般洗錢罪，累犯，處有期徒刑參月，併科罰金新臺幣壹萬元，罰金如易服勞役，以新臺幣壹仟元折算壹日。扣案之IPhoneX手機壹支、Apple Watch手錶壹支、超商便利袋肆個，均沒收。未扣案之犯罪所得人民幣壹佰貳拾伍元沒收，於全部或一部不能沒收或不宜執行沒收時，追徵其價額。 13 丑○○ 於109 年3 月14日下午3 時40分許，在臉書上看到以帳號「陳遠春」刊登「日本高品質防護病毒口罩現貨供應中」之虛偽廣告訊息，遂以臉書、LINE訊息洽談，因而陷於錯誤，下訂5盒口罩，並依指示匯款於右列帳戶。（起訴書誤載為6盒，應予更正） 109年3月14日下午5 時46分許 2310元 中國信託銀行000-000000000000（劉旭騰） Z00000000000 109年3月15日 7-11便利商店臺中美生門市 125 癸○○共同犯洗錢防制法第14條第1項之一般洗錢罪，累犯，處有期徒刑參月，併科罰金新臺幣壹萬元，罰金如易服勞役，以新臺幣壹仟元折算壹日。扣案之IPhoneX手機壹支、Apple Watch手錶壹支、超商便利袋肆個，均沒收。未扣案之犯罪所得人民幣壹佰貳拾伍元沒收，於全部或一部不能沒收或不宜執行沒收時，追徵其價額。 14 地○○ 於109 年3 月14日晚間11時44分前之某時許，在臉書上看到以帳號「陳遠春」刊登「日本高品質防護病毒口罩現貨供應中」之虛偽廣告訊息，遂以臉書訊息洽談，因而陷於錯誤，下訂5盒口罩，並依指示匯款於右列帳戶。（起訴書記載誤為7盒，應予更正） 109年3月14日晚間11時44分許 2310元 中國信託銀行000-000000000000（劉旭騰） Z00000000000 109年3月16日 7-11便利商店南投國泰門市 125 癸○○共同犯洗錢防制法第14條第1項之一般洗錢罪，累犯，處有期徒刑參月，併科罰金新臺幣壹萬元，罰金如易服勞役，以新臺幣壹仟元折算壹日。扣案之IPhoneX手機壹支、Apple Watch手錶壹支、超商便利袋肆個，均沒收。未扣案之犯罪所得人民幣壹佰貳拾伍元沒收，於全部或一部不能沒收或不宜執行沒收時，追徵其價額。 15 卯○○ 於109 年3 月13日晚間11時許，在臉書上看到以帳號「陳遠春」刊登「日本高品質防護病毒口罩現貨供應中」之虛偽廣告訊息，遂以臉書訊息洽談，因而陷於錯誤，下訂6盒口罩，並依指示匯款於右列帳戶。（起訴書誤載為8盒，應予更正） 109年3月14日凌晨3 時11分許 2760元 中國信託銀行000-000000000000（劉旭騰） Z00000000000 109年3月16日 7-11便利商店南投國泰門市 125 癸○○共同犯洗錢防制法第14條第1項之一般洗錢罪，累犯，處有期徒刑參月，併科罰金新臺幣壹萬元，罰金如易服勞役，以新臺幣壹仟元折算壹日。扣案之IPhoneX手機壹支、Apple Watch手錶壹支、超商便利袋肆個，均沒收。未扣案之犯罪所得人民幣壹佰貳拾伍元沒收，於全部或一部不能沒收或不宜執行沒收時，追徵其價額。 16 乙○○ 於109 年3 月14日下午3 時17分許，在臉書上看到以帳號「陳遠春」刊登「日本高品質防護病毒口罩現貨供應中」之虛偽廣告訊息，遂以LINE訊息洽談，因而陷於錯誤，下訂5 盒口罩，並依指示匯款於右列帳戶。（起訴書誤載為9盒，應予更正） 109年3月14日下午5 時20分許 2310元 中國信託銀行000-000000000000（劉旭騰） Z00000000000 109年3月16日 7-11便利商店南投國泰門市 125 癸○○共同犯洗錢防制法第14條第1項之一般洗錢罪，累犯，處有期徒刑參月，併科罰金新臺幣壹萬元，罰金如易服勞役，以新臺幣壹仟元折算壹日。扣案之IPhoneX手機壹支、Apple Watch手錶壹支、超商便利袋肆個，均沒收。未扣案之犯罪所得人民幣壹佰貳拾伍元沒收，於全部或一部不能沒收或不宜執行沒收時，追徵其價額。 17 子○○ 於109 年3 月13日下午5 時30分許，在臉書上看到以帳號「陳遠春」刊登「日本高品質防護病毒口罩現貨供應中」之虛偽廣告訊息，遂以臉書、LINE訊息洽談，因而陷於錯誤，下訂4盒成人口罩、1盒兒童口罩，並依指示匯款於右列帳戶。 109年3月14日下午4 時許 2610元 中國信託銀行000-000000000000（劉旭騰） Z00000000000 109年3月16日 7-11便利商店南投國泰門市 125 癸○○共同犯洗錢防制法第14條第1項之一般洗錢罪，累犯，處有期徒刑參月，併科罰金新臺幣壹萬元，罰金如易服勞役，以新臺幣壹仟元折算壹日。扣案之IPhoneX手機壹支、Apple Watch手錶壹支、超商便利袋肆個，均沒收。未扣案之犯罪所得人民幣壹佰貳拾伍元沒收，於全部或一部不能沒收或不宜執行沒收時，追徵其價額。 

附表三【被告販賣第三級毒品】
編號 購毒者   交易毒品       罪名、宣告刑及沒收  姓名 通訊軟體 暱稱 時間 毒品種類 數量 金額(新臺幣) 付款方式 交貨方式 取貨時間  1 林淵儒 WECHAT 陳紅 109年3月11日 第三級毒品愷他命 2公克 3000元 LINEPAY以LINE帳號gordon(ID：420lin)匯款到癸○○提供之LINE帳號Hannah 7-11交貨便(Z00000000000)高雄清漢門市 109年3月13日 癸○○販賣第三級毒品罪，累犯，處有期徒刑參年捌月。扣案之IPhone7手機壹支（含門號0000000000號SIM卡壹張）、電子秤壹臺、夾鏈袋壹包，均沒收。未扣案之犯罪所得新臺幣參仟元沒收，於全部或一部不能沒收或不宜執行沒收時，追徵其價額。 2 林淵儒 WECHAT 陳紅 109年3月30日 第三級毒品愷他命 1公克 1500元 LINEPAY以LINE帳號gordon(ID：420lin)匯款到癸○○提供之LINE帳號Hannah 7-11交貨便(Z00000000000)高雄清漢門市 109年4月1日 癸○○販賣第三級毒品罪，累犯，處有期徒刑參年捌月。扣案之IPhone7手機壹支（含門號0000000000號SIM卡壹張）、電子秤壹臺、夾鏈袋壹包，均沒收。未扣案之犯罪所得新臺幣壹仟伍佰元沒收，於全部或一部不能沒收或不宜執行沒收時，追徵其價額。 3 林淵儒 WECHAT 陳紅 109年4月11日 第三級毒品愷他命 1公克 1500元 LINEPAY以LINE帳號gordon(ID：420lin)匯款到癸○○提供之LINE帳號Hannah 7-11交貨便(Z00000000000)高雄清漢門市 109年4月13日 癸○○販賣第三級毒品罪，累犯，處有期徒刑參年捌月。扣案之IPhone7手機壹支（含門號0000000000號SIM卡壹張）、電子秤壹臺、夾鏈袋壹包，均沒收。未扣案之犯罪所得新臺幣壹仟伍佰元沒收，於全部或一部不能沒收或不宜執行沒收時，追徵其價額。 4 農祖霽 WECHAT 啞火 109年4月11日 第三級毒品愷他命 試用 100元 匯款至癸○○提供之虛擬帳戶000-0000000000000000 7-11交貨便(Z00000000000)臺南康榮門市 109年4月13日 癸○○販賣第三級毒品罪，累犯，處有期徒刑參年柒月。扣案之第三級毒品愷他命拾包(驗餘總淨重參捌點肆陸柒柒公克，含包裝袋拾只)均沒收銷燬；IPhone7手機壹支（含門號0000000000號SIM卡壹張）、電子秤壹臺、夾鏈袋壹包，均沒收。未扣案之犯罪所得新臺幣壹佰元沒收，於全部或一部不能沒收或不宜執行沒收時，追徵其價額。